臺灣臺南地方法院刑事判決　　　　　　 95年度交訴字第237號
公　訴　人　臺灣臺南地方法院檢察署檢察官
被　　　告　甲○○
上列被告因公共危險案件，經檢察官提起公訴（95年度撤緩偵字
第137號），被告於準備程序進行中就被訴事實為有罪之陳述，
經本院合議庭裁定由受命法官獨任進行簡式審判程序後，判決如
下：
    主  文
甲○○服用酒類，不能安全駕駛動力交通工具而駕駛，處拘役伍
拾日，如易科罰金，以銀元參佰元即新台幣玖佰元折算壹日。又
駕駛動力交通工具肇事，致人傷而逃逸，處有期徒刑陸月，如易
科罰金，以銀元參佰元即新台幣玖佰元折算壹日。
    事  實
一、甲○○於民國九十四年二月十九日凌晨零時許，因飲用酒類
    後，已不能安全駕駛動力交通工具，猶不顧大眾行車之公共
    安全，酒後駕駛車號五０二六─ＧＨ號自小客車，於同日凌
    晨零時五十分許，沿台南市○區○○○路一段由南往北行駛
    至中華東路一段二十一號前，適有丙○○駕駛車號ＬＶ九－
    八七０號重機車，後載丁○○沿上開路段同向行駛至上開路
    段，甲○○竟疏未注意追撞丙○○所駕駛之機車，致丙○○
    受有右膝部、右臀部擦傷等傷害，丁○○則受有右足踝擦傷
    、右足部鈍傷、左小腿鈍傷等傷害（過失傷害部分均未據告
    訴）。甲○○肇事後並未下車查看並採取救護措施，亦未報
    警處理，竟駕車逃離肇事現場。經警據報循線查獲甲○○，
    於同日凌晨三時十六分許以吐氣方式實施酒精濃度值測試，
    檢測結果甲○○吐氣所含酒精成份達每公升０．四六毫克（
    推算其駕車時之酒精濃度則高達每公升０．七０三毫克）後
    ，始知上情。
二、案經臺南市警察局第一分局報請臺灣臺南地方法院檢察署檢
    察官偵查起訴。
    理  由
一、上揭事實，業據被告甲○○於警詢、偵查及本院審理中坦承
    不諱，核與被害人丙○○、丁○○指訴情節大致相符。此外
    ，並有酒精測定紀錄表、酒測觀察紀錄表、丙○○、丁○○
    成功大學醫學院附設醫院診斷證明書各一紙及警察蒐證照片
    二張附卷可資佐證。又按刑法第一百八十五條之三所規範之
    服用酒類或其他相類之物，不能安全駕駛動力交通工具而駕
    駛之公共危險行為，係屬抽象危險犯之規定，此種抽象危險
    犯係伴隨飲酒過量駕車之行為當然成立，亦即祇須客觀上有
    此行為，危險即視為當然存在，是否果真肇事，並不影響公
    共危險罪責之成立，然如確實因之駕車肇事，其刑責之明顯
    性更不待言。又飲用酒類後所吐氣酒精濃度超過每公升０．
    二五毫克或血液中酒精濃度超過百分之０．０五以上者不得
    駕車，道路交通安全規則第一百十四條第一款亦定有明文，
    查被告係在九十四年二月十九日三時十六分，測得其呼氣之
    酒精濃度為每公升０．四六毫克，有卷附酒精測定紀錄表一
    紙可稽，參以被告撞及被害人丙○○騎乘之機車等情，顯見
    被告當時已因不勝酒力而影響其行車判斷力及控制力，其行
    車控制力已減弱至不能安全駕駛之程度至為灼然。又按刑法
    第一百八十五條之四之駕駛動力交通工具，肇事致人死傷逃
    逸罪，係以處罰肇事後逃逸之駕駛人為目的，俾促使駕駛人
    於肇事後能對被害人即時救護，以減少死傷，是該罪之成立
    ，祇以行為人有駕駛動力交通工具肇事，致人死傷而逃逸，
    且行為人亦知悉肇事之事實為已足，至行為人是否知悉或確
    認有人死傷，則非所問，迭據最高法院著有判決闡釋明確，
    從而，被告於肇事後擅自駕車離去，亦未報警或採取適當之
    救治措施，自應負刑法之駕駛動力交通工具肇事致人受傷而
    逃逸之罪責。綜上，被告自白核與事實相符，事證明確，其
    犯行應足認定。
二、被告行為後，刑法業於九十四年一月七日修正公布，並於九
    十五年七月一日施行，刑法第四十一條第一項前段易科罰金
    之規定業已修正變更，新法規定：「犯最重本刑為五年以下
    有期徒刑以下之刑之罪，而受六個月以下有期徒刑或拘役之
    宣告者，得以新臺幣一千元、二千元或三千元折算一日，易
    科罰金。」但依據舊法及修正前罰金罰鍰提高標準條例第二
    條前段規定，被告行為時易科罰金折算標準，應以銀元三百
    元折算一日，經折算為新臺幣後，應以新臺幣九百元折算一
    日，比較修正前後之易科罰金折算標準，當以修正前之規定
    ，較有利於被告，應依刑法第二條第一項本文規定，適用修
    正前刑法第四十一條第一項前段規定（最高法院九十五年第
    八次刑事庭會議決議參照）。
三、核被告所為，係犯刑法第一百八十五條之三服用酒類，不能
    安全駕駛動力交通工具而駕駛罪及第一百八十五條之四之駕
    駛動力交通工具肇事，致人傷而逃逸罪。又被告前後一段時
    間在不能安全駕駛之狀態下駕駛前揭車輛之行為，係於密切
    接近時間與地點實施，侵害同一公眾行車安全之社會法益，
    各行為之獨立性極為薄弱，依一般社會健全觀念，在時間差
    距上，難以強行分開，刑法評價上，以視為數個舉動之接續
    施行，合為包括之一行為予以評價，較為合理，應認係包括
    之一罪，而屬接續犯。又被告所犯上開二罪，犯意各別、行
    為互殊，應予分論併罰。爰審酌本件交通事故係因被告過失
    所致，造成被害人丙○○、丁○○受傷，肇事後復未協助救
    護、旋即逃逸，罔顧他人生命、身體，惟已分別賠償被害人
    丙○○新台幣（下同）二萬五千元、丁○○一萬元、犯罪後
    坦承犯行尚有悔悟等一切情狀，爰量處如主文所示之刑，併
    諭知易科罰金之折算標準，以示懲儆。
據上論斷，應依刑事訴訟法第二百七十三條之一第一項、第二百
九十九條第一項前段，刑法第一百八十五條之三、第一百八十五
條之四，修正前刑法第四十一條第一項前段，修正前罰金罰鍰提
高標準條例第二條，刑法施行法第一條之一，判決如主文。
本案經檢察官乙○○到庭執行職務
中　　華　　民　　國　　96　　年　　4　　月　　 3　　日
　　　　　　　　　    交通法庭  法　官　鍾邦久
以上正本證明與原本無異。
如不服本判決，應於判決送達後10日內，向本院提出上訴狀（應
附繕本），上訴於臺灣高等法院臺南分院。
　　　　　　　　　　　　　　　　書記官　陳慧玲
中　　華　　民　　國　　96　　年　　4　　月　　3　　日
附錄本件論罪科刑依據之法條：
中華民國刑法第185條之3（醉態駕駛罪）
服用毒品、麻醉藥品、酒類或其他相類之物，不能安全駕駛動力
交通工具而駕駛者，處1年以下有期徒刑、拘役或3萬元以下罰金
。
中華民國刑法第185條之4（肇事遺棄罪）
駕駛動力交通工具肇事，致人死傷而逃逸者，處 6 月以上 5 年
以下有期徒刑。
